# 关于投资协议中的对赌条款是否需要确认金融负债的问题

提问人：18200356019 时间：2022-12-07 15:56:40
请教版主老师：
被审计单位报告期内引入战略投资者，投资协议中有条款约定如下：
“第六条：保证条款”
目标公司与实际控制人承诺，在目标公司向证监会正式提交IPO申请文件前: (a) 目标公司(以合格IPO监管规则和证监会要求的范围为准)应取得其主管税务机关关于其在IPO申报的报告期内依法纳税，不存
在因被追缴税款或因税款缴纳被处罚的合规证明;
(b) 目标公司(以合格IPO 监管规则和证监会要求的范围为准)应分别从社会保险与住房公积金主管部门取得关于其在IPO申报的报
告期内依法为其员工缴纳社会保险费与住房公积金,不存在因缴纳社会保险费与住房公积金被处罚的合规证明。
“第七条：违约条款”
如果本协议的一方违反其在本协议项下的陈述与保证,或不履行或不完全履行其在本协议项下的义务，或违反本协议任何条款的(“违约方”)，且其他守约方有权就其因此遭受的任何损失，要求违约方作出赔偿，并应当采取相应措施，使受损方免受任何进一步的损害。
一方违反本协议的约定应当承担违约责任,赔偿由此给守约方所造成的全部经济损失，该等损失包括但不限于:守约方为本次投资而发生的审计费用、评估费用、律师费用、差旅费用等。
请教版主老师，上述条款是否表明，被审计单位无法无条件的避免交付现金和金融资产的义务，应确认为一项金融负债？如果应当确认，那应该如何进行会计处理？

回答人：chenyiwei
这种情况，要注意考虑该项第六条约定的保证条款是否属于“一般保护条款”。因为对社保缴纳和纳税规则的遵从在很大程度上是发行方可以自主控制的事项，故不同于一般意义上的回购义务触发事项。如果发行人此前一直是该方面的模范企业，取得这些合规证明几乎不存在不确定性，则属于一般保护条款，不影响发行方将其归类为权益；反之，如果此前发行方对于社保和纳税规则的遵从度较差，获得此类合规证明存在不确定性的，则应将其确认为金融负债。